臺灣高等法院臺中分院刑事裁定　
110年度聲字第913號
聲  請  人  臺灣高等檢察署臺中檢察分署檢察官
受  刑  人  張宇智



上列聲請人因受刑人數罪併罰有二裁判以上，聲請定其應執行之
刑（聲請案號：110年度執聲字第425號），本院裁定如下：
    主  文
甲○○犯如附表所示各罪所處之刑，關於有期徒刑之部分，應執
行有期徒刑拾壹年陸月。
    理  由
一、聲請意旨略以：受刑人因對未成年人猥褻數罪，先後經判決
    確定如附表。數罪中雖有刑法第50條第1項但書所列情形，
    惟受刑人已請求檢察官聲請定應執行刑，有原署110年3月10
    日是否請求定應執行刑調查表足稽，應依刑法第50條第2項
    、第53條、第51條第5款規定，定其應執行之刑。爰依刑事
    訴訟法第477條第1項聲請裁定等語。
二、經查，受刑人甲○○因犯如附表所示對未成年人猥褻罪等案件
    ，經臺灣臺中地方法院、本院先後判處如附表所示之刑，均
    經確定在案，此有如附表所示之判決書及臺灣高等法院被告
    前案紀錄表各1份附卷可憑，而其中受刑人如附表編號1至20
    、22所示之各罪為不得易科罰金及不得易服社會勞動之罪，
    而如附表編號21、23、24所示各罪，則均為得易科罰金及得
    易服社會勞動之罪，依刑法第50條第1項但書之規定固不得
    併合處罰，然查受刑人於民國110年3月10日已向檢察官聲請
    定應執行刑，有臺灣臺中地方檢察署「刑法第50條第1項但
    書案件是否請求定應執行刑調查表」影本1份附卷可稽，是
    依刑法第50條第2項之規定，聲請人就附表所示各罪聲請定
    其應執行之刑，核屬正當。爰審酌受刑人所犯如附表所示各
    罪之犯罪態樣、時間間隔、侵犯法益，並考量各該罪合併後
    之不法內涵、罪責原則及合併刑罰所生之效果暨附表編號1
    至21所示各罪，業經本院以108年度聲字第2341號刑事裁定
    ，定應執行有期徒刑10年8月確定；而附表編號24所示各罪
    ，則經本院以109年度少侵上訴字第2號刑事判決，定應執行
    有期徒刑3月確定等情狀，定其應執行之刑如主文所示。
三、爰依刑事訴訟法第477條第1項，刑法第50條第2項、第53條
    、第51條第5款，裁定如主文。
中　　華　　民　　國　　110 　年　　4 　　月　　14　　日
            刑事第三庭    審判長法　官  胡  忠  文
　　　　　　　　　　　　        法　官  趙  春  碧
　　　　　　　　　　　　　      法　官  楊  欣  怡
以上正本證明與原本無異。
如不服本裁定，應於收受送達後5日內向本院提出抗告書狀（須
附繕本）。
                                書記官  孫  銘  宏
　　　　　　　　　　　　　　　　
中　　華　　民　　國　　110 　年　　4 　　月　　14　　日
附表：受刑人甲○○定應執行刑一覽表
編           號  1 2 3 罪           名  兒童及少年性交易防制條例 兒童及少年性剝削防制條例 乘機性交 宣     告     刑  有期徒刑7月（共三罪） 有期徒刑4年 有期徒刑1年8月 犯   罪  日   期  105年1、2月間某日、105年2月至同年6月間某日、105年7、8月間 106年4月22日 106年7月26日 偵查（自訴）機關年  度  案  號  臺中地檢106年度偵字第21427號等 臺中地檢106年度偵字第21427號等 臺中地檢106年度偵字第21427號等 最後事實審 法        院 中高分院 中高分院 中高分院  案        號 107年度侵上訴字第164號 107年度侵上訴字第164號 107年度侵上訴字第164號  判 決  日 期 108年2月14日 108年2月14日 108年2月14日 確定判決 法        院 中高分院 中高分院 中高分院  案        號 107年度侵上訴字第164號 107年度侵上訴字第164號 107年度侵上訴字第164號  判決確定日期 108年3月8日 108年3月8日 108年3月8日 是否為得易科罰金之案件  不得易科罰金、不得易服社會勞動 不得易科罰金、不得易服社會勞動 不得易科罰金、不得易服社會勞動 備           註  臺中地檢108年度執字第4210號 臺中地檢108年度執字第4210號 臺中地檢108年度執字第4210號   如附表編號1至21所示各罪，業經本院108年度聲字第2341號裁定，定應執行有期徒刑10年8月確定。   
附表：受刑人甲○○定應執行刑一覽表
編           號  4 5 6 罪           名  對未成年人性交 兒童及少年性剝削防制條例 強制性交 宣     告     刑  有期徒刑1年6月（共三罪） 有期徒刑3年9月（共二罪） 有期徒刑3年6月（共二罪） 犯   罪  日   期  105年1、2月（3次） 106年6月17日、106年7月25日 106年7月10日、104年7、8月間某日 偵查（自訴）機關年  度  案  號  臺中地檢106年度偵字第21427號等 臺中地檢106年度偵字第21427號等 臺中地檢106年度偵字第21427號等 最後事實審 法        院 中高分院 中高分院 中高分院  案        號 107年度侵上訴字第164號 107年度侵上訴字第164號 107年度侵上訴字第164號  判 決  日 期 108年2月14日 108年2月14日 108年2月14日 確定判決 法        院 中高分院 中高分院 中高分院  案        號 107年度侵上訴字第164號 107年度侵上訴字第164號 107年度侵上訴字第164號  判決確定日期 108年3月8日 108年3月8日 108年3月8日 是否為得易科罰金之案件  不得易科罰金、不得易服社會勞動 不得易科罰金、不得易服社會勞動 不得易科罰金、不得易服社會勞動 備           註  臺中地檢108年度執字第4210號 臺中地檢108年度執字第4210號 臺中地檢108年度執字第4210號   如附表編號1至21所示各罪，業經本院108年度聲字第2341號裁定，定應執行有期徒刑10年8月確定。   
附表：受刑人甲○○定應執行刑一覽表
編           號  7 8 9 罪           名  兒童及少年性剝削防制條例 兒童及少年性剝削防制條例 強制性交 宣     告     刑  有期徒刑3年7月 有期徒刑4年 有期徒刑3年8月（共二罪） 犯   罪  日   期  106年3月11日 106年4月8日 106年7月9日、106年7月23日 偵查（自訴）機關年  度  案  號  臺中地檢106年度偵字第21427號等 臺中地檢106年度偵字第21427號等 臺中地檢106年度偵字第21427號等 最後事實審 法        院 中高分院 中高分院 中高分院  案        號 107年度侵上訴字第164號 107年度侵上訴字第164號 107年度侵上訴字第164號  判 決  日 期 108年2月14日 108年2月14日 108年2月14日 確定判決 法        院 中高分院 中高分院 中高分院  案        號 107年度侵上訴字第164號 107年度侵上訴字第164號 107年度侵上訴字第164號  判決確定日期 108年3月8日 108年3月8日 108年3月8日 是否為得易科罰金之案件  不得易科罰金、不得易服社會勞動 不得易科罰金、不得易服社會勞動 不得易科罰金、不得易服社會勞動 備           註  臺中地檢108年度執字第4210號 臺中地檢108年度執字第4210號 臺中地檢108年度執字第4210號   如附表編號1至21所示各罪，業經本院108年度聲字第2341號裁定，定應執行有期徒刑10年8月確定。   
附表：受刑人甲○○定應執行刑一覽表
編           號  10 11 12 罪           名  強制猥褻 兒童及少年性剝削防制條例 對未成年人猥褻 宣     告     刑  有期徒刑1年6月 有期徒刑9月 有期徒刑7月（共五罪） 犯   罪  日   期  105年7、8月間某日 106年5月28日 105年9月間某日起至106年6月間某日止（共5次） 偵查（自訴）機關年  度  案  號  臺中地檢106年度偵字第21427號等 臺中地檢106年度偵字第21427號等 臺中地檢106年度偵字第21427號等 最後事實審 法        院 中高分院 中高分院 中高分院  案        號 107年度侵上訴字第164號 107年度侵上訴字第164號 107年度侵上訴字第164號  判 決  日 期 108年2月14日 108年2月14日 108年2月14日 確定判決 法        院 中高分院 中高分院 中高分院  案        號 107年度侵上訴字第164號 107年度侵上訴字第164號 107年度侵上訴字第164號  判決確定日期 108年3月8日 108年3月8日 108年3月8日 是否為得易科罰金之案件  不得易科罰金、不得易服社會勞動 不得易科罰金、不得易服社會勞動 不得易科罰金、不得易服社會勞動 備           註  臺中地檢108年度執字第4210號 臺中地檢108年度執字第4210號 臺中地檢108年度執字第4210號   如附表編號1至21所示各罪，業經本院108年度聲字第2341號裁定，定應執行有期徒刑10年8月確定。   
附表：受刑人甲○○定應執行刑一覽表
編           號  13 14 15 罪           名  對未成年人性交未遂 強制猥褻 對未成年人猥褻 宣     告     刑  有期徒刑10月 有期徒刑10月 有期徒刑8月（共二罪） 犯   罪  日   期  104年9月間某日 104年6月間某日 104年10月某日、105年3月間某日 偵查（自訴）機關年  度  案  號  臺中地檢106年度偵字第21427號等 臺中地檢106年度偵字第21427號等 臺中地檢106年度偵字第21427號等 最後事實審 法        院 中高分院 中高分院 中高分院  案        號 107年度侵上訴字第164號 107年度侵上訴字第164號 107年度侵上訴字第164號  判 決  日 期 108年2月14日 108年2月14日 108年2月14日 確定判決 法        院 中高分院 中高分院 中高分院  案        號 107年度侵上訴字第164號 107年度侵上訴字第164號 107年度侵上訴字第164號  判決確定日期 108年3月8日 108年3月8日 108年3月8日 是否為得易科罰金之案件  不得易科罰金、不得易服社會勞動 不得易科罰金、不得易服社會勞動 不得易科罰金、不得易服社會勞動 備           註  臺中地檢108年度執字第4210號 臺中地檢108年度執字第4210號 臺中地檢108年度執字第4210號   如附表編號1至21所示各罪，業經本院108年度聲字第2341號裁定，定應執行有期徒刑10年8月確定。   
附表：受刑人甲○○定應執行刑一覽表
編           號  16 17 18 罪           名  乘機猥褻 對未成年人性交 強制猥褻 宣     告     刑  有期徒刑8月 有期徒刑10月 有期徒刑9月（共四罪） 犯   罪  日   期  106年7、8月間某日 106年4月30日 100年9月間某日、101年7、8月某日( 3次) 偵查（自訴）機關年  度  案  號  臺中地檢106年度偵字第21427號等 臺中地檢106年度偵字第21427號等 臺中地檢106年度偵字第21427號等 最後事實審 法        院 中高分院 中高分院 中高分院  案        號 107年度侵上訴字第164號 107年度侵上訴字第164號 108年度少侵上訴字第2號  判 決  日 期 108年2月14日 108年2月14日 108年7月25日 確定判決 法        院 中高分院 中高分院 中高分院  案        號 107年度侵上訴字第164號 107年度侵上訴字第164號 108年度少侵上訴字第2號  判決確定日期 108年3月8日 108年3月8日 108年8月19日 是否為得易科罰金之案件  不得易科罰金、不得易服社會勞動 不得易科罰金、不得易服社會勞動 不得易科罰金、不得易服社會勞動 備           註  臺中地檢108年度執字第4210號 臺中地檢108年度執字第4210號 臺中地檢108年度少刑執字第18 號   如附表編號1至21所示各罪，業經本院108年度聲字第2341號裁定，定應執行有期徒刑10年8月確定。   
附表：受刑人甲○○定應執行刑一覽表
編           號  19 20 21 罪           名  強制性交 強制性交 兒童及少年性交易防制條例 宣     告     刑  有期徒刑1年9月 有期徒刑1年11月 有期徒刑2月（共二罪） 犯   罪  日   期  103年7、8月間某日 103年1月間某日 103年7、8月間之某日(2次) 偵查（自訴）機關年  度  案  號  臺中地檢106年度偵字第21427號等 臺中地檢106年度偵字第21427號等 臺中地檢106年度偵字第21427號等 最後事  實審 法        院 中高分院 中高分院 中高分院  案        號 108年度少侵上訴字第2號 108年度少侵上訴字第2號 108年度少侵上訴字第2號  判 決  日 期 108年7月25日 108年7月25日 108年7月25日 確定判  決 法        院 中高分院 中高分院 中高分院  案        號 108年度少侵上訴字第2號 108年度少侵上訴字第2號 108年度少侵上訴字第2號  判決確定日期 108年8月19日 108年8月19日 108年8月19日 是否為得易科罰金之案件  不得易科罰金、不得易服社會勞動 不得易科罰金、不得易服社會勞動 不得易科罰金、不得易服社會勞動 備           註  臺中地檢108年度少刑執字第18號 臺中地檢108年度少刑執字第18號 臺中地檢108年度少刑執字第19號   如附表編號1至21所示各罪，業經本院108年度聲字第2341號裁定，定應執行有期徒刑10年8月確定。   
附表：受刑人甲○○定應執行刑一覽表
編           號  22 23 24 罪           名  強制性交 對未成年人猥褻 對未成年人猥褻 宣     告     刑  有期徒刑1年10月 有期徒刑3月 有期徒刑2月（共三罪） 犯   罪  日   期  106年5月至6月間某日 106年5月至6月間某日 103年2至6月、103年9月間(2次) 偵查（自訴）機關年  度  案  號  臺中地檢107年度偵字第25356號、第23668號 臺中地檢107年度偵字第25356號、第23668號 臺中地檢108年度偵字第5165號 最後事實審 法        院 中高分院 中高分院 中高分院  案        號 108年度侵上訴字第163號 108年度侵上訴字第163號 109年度少侵上訴字第2號  判 決  日 期 109年3月25日 109年3月25日 109年6月18日 確定判決 法        院 中高分院 中高分院 中高分院  案        號 108年度侵上訴字第163號 108年度侵上訴字第163號 109年度少侵上訴字第2號  判決確定日期 109年4月29日 109年4月29日 109年7月20日 是否為得易科罰金之案件  不得易科罰金、不得易服社會勞動 得易科罰金、得易服社會勞動 得易科罰金、得易服社會勞動 備           註  臺中地檢109年度執字第7884號 臺中地檢109年度執字第7884號 1.業經原確定判決合併定應執行有期徒刑3月。 2.臺中地檢109年度少刑執字第17號。